【裁判字號】    98,中簡上,446
【裁判日期】    980618
【裁判案由】    違反槍砲彈藥刀械管制條例
【裁判全文】
臺灣臺中地方法院刑事判決           98年度中簡上字第446號
上訴人  即
被      告  甲○○
上列上訴人即被告因違反槍砲彈藥刀械管制條例案件，不服本院
臺中簡易庭98年度中簡字第1085號中華民國98年3月30日第一審
簡易判決（聲請案號：臺灣臺中地方法院檢察署98年度偵字第37
73號），提起上訴，本院管轄之第二審合議庭判決如下：
    主  文
上訴駁回。
    犯罪事實及理由
一、本案經本院審理結果，認原第一審簡易判決認事用法及量刑
    均無不當，應予維持，並引用如附件第一審簡易判決書（含
    臺灣臺中地方法院檢察署檢察官簡易判決處刑聲請書）記載
    之犯罪事實、證據、理由及應適用之法條。
二、本件上訴人即被告（下稱被告）上訴意旨雖略以：本件伊覺
    得搜索票不是開伊的名字，而是開伊父親的名字；且該十字
    弓壞掉了，無法扣扳機，伊也未拿來犯罪；原判決太重，請
    考量伊年幼無知，是家中唯一經濟支柱，媽媽有重大疾病，
    亦無前科，能從輕量刑或給予緩刑或勞動服務，予伊一個自
    新的機會等語。然按「對於被告或犯罪嫌疑人之身體、物件
    、電磁紀錄及住宅或其他處所，必要時得搜索之。對於第三
    人之身體、物件、電磁紀錄及住宅或其他處所，以有相當理
    由可信為被告或犯罪嫌疑人或應扣押之物或電磁紀錄存在時
    為限，得搜索之」。「在有人住居或看守之住宅或其他處所
    內行搜索或扣押者，應命住居人、看守人或可為其代表之人
    在場；如無此等人在場時，得命鄰居之人或就近自治團體之
    職員在場」。「可為證據或得沒收之物，得扣押之。對於應
    扣押物之所有人、持有人或保管人，得命其提出或交付」。
    「實施搜索或扣押時，發現另案應扣押之物亦得扣押之，分
    別送交該管法院或檢察官」。刑事訴訟法第122、148、133
    、152條分別定有明文。本件執行員警依上開規定，於本院
    所開立之98年度聲搜字第429號搜索票有效期間內，於98年1
    月20日19時30分許前往搜索票所記載之臺中縣大里市○○街
    125巷14號執行搜索，雖當時搜索票記載之受搜索人為被告
    父親彭益珍，然該址確係被告之居所，且經被告在場執行搜
    索後，始扣得搜索票所記載之涉嫌違反槍砲彈藥刀械管制條
    例相關證物即本案之十字弓等違禁物，此有上開搜索票、搜
    索、扣押筆錄、扣押物品目錄表在卷可稽，又該次搜索所查
    扣之本案十字弓等違禁物，確係被告所有，亦為被告所自承
    無訛，是其搜索程序合法，執行搜索所扣得之物品，自具有
    證據能力。被告徒以搜索票上所記載者為伊父親的名字云云
    提起上訴，自無從為其有利之認定。再被告雖另辯稱本案之
    十字弓壞掉了，無法扣扳機，伊也未拿來犯罪云云，然本件
    起訴及原審判決乃訴究被告涉犯槍砲彈藥刀械管制條例第14
    條第3項之未經許可持有刀械罪，該項罪名並不以被告是否
    持該管制刀械供犯罪所用為必要；又扣案之十字弓，經送臺
    中縣警察局鑑定後，認係屬槍砲彈藥刀械管制條例管制之十
    字弓，此有臺中縣警察局98年3月2日中縣警保民字第098000
    3059號函在卷可稽（見偵卷第21頁以下），且該十字弓，拉
    弓部分經固定於把手上益之凹槽後，扣觸扳機，即可擊發，
    亦經本院當庭勘驗無訛（見本院勘驗筆錄，本院卷第31頁）
    ，可見被告上揭所辯，應係畏罪卸責之詞，均無可採。再被
    告雖以前揭情詞請求從輕量刑，併予緩刑或勞動服務之宣告
    云云。惟被告之辯解應屬畏罪卸責之詞，洵無可採，業據前
    述，足見被告仍心存僥倖，難謂已有誠心悔過之意。且按刑
    罰之量定，係屬事實審法院得依職權自由裁量之事項，苟已
    斟酌刑法第57條各款所列情狀而未逾越法定刑度，不得遽指
    為違法；且在同一犯罪事實與情節，如別無其他加重或減輕
    之原因，下級審量定之刑，亦無過重或失輕之不當情形，則
    上級審法院對下級審法院之職權行使，原則上應予尊重（最
    高法院75年台上字第7033號判例及85年度台上字第2446號判
    決意旨參照）；查原審以被告罪證明確，判處被告拘役40日
    ，如易科罰金，以新臺幣壹仟元折算壹日，扣案之違禁物沒
    收，已然考量全案情節予被告從輕量刑，且核其認事用法及
    量刑，均無違法及不當之處，則揆諸上開實務見解意旨，自
    應予維持。基此，本院認原審之認事用法，並無不合，量刑
    亦屬妥適，被告上訴理由所持上訴意旨，並無理由據以對原
    審撤銷改判，自應予駁回。
三、據上論斷，應依刑事訴訟法第455條之1第1項、第3項、第37
    3條、第368條，判決如主文。
本件經檢察官乙○○到庭執行職務
中    華    民    國    98    年    6     月    18    日
                  刑事第十七庭  審判長法  官   高文崇
                                      法  官   林世民
                                      法  官   洪堯讚
以上正本證明與原本無異
本件不得上訴。
                                      書記官   沈慧玲
中    華    民    國    98    年    6     月    18    日
附錄本件論罪科刑法條全文：
槍砲彈藥刀械管制條例第14條第3項
未經許可，持有或意圖販賣而陳列刀械者，處 1 年以下有期徒刑
、拘役或新台幣 50 萬元以下罰金。
附件：


司法院資訊處製作；財團法人民間司法改革基金會備份。
